---
title: "Adaptacion R 01"
author: "La manada-01"
date: "5/13/2020"
output:
  prettydoc::html_pretty:
    theme: cayman
    highlight: github
  word_document: 
    reference_docx: ref/ref.docx
  html_document:
    df_print: paged
  pdf_document: default
---

```{r setup, include=FALSE}
knitr::opts_chunk$set(echo = TRUE, message = FALSE, warning = FALSE)
```
# comparaciones de codigo Stata y R

- clear al == rm(list = ls())
    - elimina toda la base de datos y variables anteriormente utilizadas 
- use "pathdata" == haven::read_dta("data.dta")
    - leen la base de datos, en `R` se automatiza en proyectos
- rename datos_viejos datos_nuevos == data_nombre <- haven::read_dta("data.dta")
- label var salario " = expss::apply_labels(data, col = "label", col2 = "label2")
    - Anades etiquetas a las variables o columnas de los datos
- generate lvar0 = ln(var0) == mutate(data, lvar0 =log(10))
    - genera nuevas variables, de ecuaciones
- egen var = mean(var0)  este codigo es usado para extraer el dato del resultado como un escalar, para presentar como datos
- gen dummy = 1 if educ > 14 == mutate(data, dummy = ifelse(educ > 14, 1, 0))
    - Genera variables con condicionantes, en el ejemplo con stata creas una nueva columna llamada 'dummy' si la variable educ es mayor o igual a 14, pero deja vacios si no lo son, en `R` se resume asi: `dummy = ifelse(salario >= 14, 1, 0)` si la variable educ es mayor o igual a 14
imprime 1, en otros casos 0 

- reg y x1 x2 == lm(y ~ x1 + x2, data = nombre de la base de datos)
    - Regresion lineal 
    - En `R` puedes guardar los datos de la regresion asignando un nombre `nombre_reg <- lm(y ~ x1 + x2, data = nombre de la base de datos)
    
- histogram y twoway == ggplot 
    - de datos a graficos
    
# En trabajo 
## Paquetes necesarios

```{r}
# install.packages('tidyverse')
# install.packages('remotes')
library(tidyverse)
# install.packages('expss')
library(expss)
# remotes::iinstall_github("jacob-long/jtools")
library(jtools)
# remotes::install_github("datalorax/equatiomatic")
library(equatiomatic)
```

## Base de datos

En el dofile, de las lineas 5 - 29, sin incluir la media y la desviacion standar de las variables

```{r}
rm(list = ls())
salario <- haven::read_dta("Stata/salarios.dta")
# Generar variables 
salario1 <- salario %>% # creamos una nueva base de datos para comparar
    # con la anterior base de datos
    mutate(lsalario = log(Salario),
           exper2 = exper^2,
           educ2 = educ^2,
           dumm = ifelse(educ >= 14, 1, 0)
           ) %>% 
    apply_labels(Salario = "salarios en miles de soles para Junín", 
                 educ = "años de educación", 
                 exper = "años de experiencia",
                 lsalario = "logaritmo neperiano del salario",
                 educ2 = "años al cuadrado de educación", 
                 exper2 = "años al cuadrado de experiencia"
    )

tibble(
    variable = c('Salarios', 'educacion'), 
    media = c(mean(salario1$Salario), mean(salario1$educ)),
    sd = c(sd(salario1$Salario, sd(salario1$educ))))
```

## Despues de la linea 31

```{r}
r1 <- lm(lsalario ~ educ + exper, data = salario1)
#regresion
summ(r1)
```

## Graficos RBASE

### Solo R 

```{r}
hist(salario1$Salario)
```

```{r}
plot(salario1$educ, salario1$Salario)
```

## Graficos ggplot2


```{r}
salario1 %>% 
    ggplot(aes(Salario)) + 
    geom_histogram(
        aes(color = as_factor(dumm),
            fill = as_factor(dumm)
            ), 
        alpha=0.4, position = 'identity', bin = 50
        )+
    theme_bw() +
    labs(fill="Dummy") + 
    scale_fill_manual(values = c("#00AFBB", "#E7B800")) +
    scale_color_manual(values = c("#00AFBB", "#E7B800")) 
```

### scatter plot

```{r}
salario1 %>% 
    ggplot(aes(educ, Salario)) + geom_point(aes(color = as_factor(dumm))) + 
    theme_bw() + geom_smooth(method = lm, se = F) + 
    labs(title ="Gráfico de dispersión con ajuste lineal", 
         caption = "Fuente: calculo de la manada", 
         x = "Anios de educacion", y = "Salarios" 
         ) + 
    theme(legend.position = "none")
```

## extraccion automatica de los modelos predictivos 

```{r, results='asis'}
extract_eq(r1)
extract_eq(r1, use_coefs = TRUE)
```

