---
title: "Untitled"
author: "La manada-02"
date: "5/17/2020"
output: word_document
---

``

```{r setup, include=FALSE}
knitr::opts_chunk$set(fig.pos = "H", # Fijar posicion de las figuras
echo = T, # si es FALSE Correr el codigo pero mostrarlo
message = T, # si es FALSE Mensajes omitidos
warning = T, # si es FALSE Advertencias omitidas
include = T, # si es FALSE
out.extra = "",
cache = T #
)
```
 


# La adaptacion en R 

- importar
- renombrar, etiquetas, 
- nuevas variables, por grupos
- tablas 
- stadistica descriptiva 
- graficos(caja, histogramas, densidad, correlaciones, dispercion),
- regresion, prediccion
- visualizacion de heterocedasticidad(aunque no vi la correcion de esta)
- comparacion de modelos

# El trabajo 

## Importar datos

```{r}
library(tidyverse)
library(knitr)
library(kableExtra)
haven::read_dta('dat/qw.dta') %>% 
    saveRDS('dat/qw.rds')
qw <- read_rds('dat/qw.rds')
options(kableExtra.auto_format = FALSE)
```
## Explorar Datos

Por lo que se desconoce las etiquetas de los distritos pero sirve para hacer comparaciones

```{r, result = 'asis'}
qw <- qw %>%
    mutate(sexo = factor(sexo, labels = c("Masculino", "Femenino")),
                    D = factor(D, labels = c('secundaria', "primaria")),
                    
                    ) %>% drop_na() 
qw %>% 
    group_by(Distrito, D, sexo ) %>% 
    summarise('N()' = n(), 
              Estudiante_Anemia = sum(d_cnane),
              Atencion = mean(aten), 
              Peso = mean(peso),
              Talla = mean(talla), 
              imc = mean(imc)
              ) %>% 
    kable()

qw %>% 
    group_by(D, sexo ) %>% 
    summarise(n_estudiantes = n(), 
              Estudiante_Anemia = sum(d_cnane),
              Atencion = mean(aten), 
              Peso = mean(peso),
              Talla = mean(talla),
              std_error = sd(aten) / sqrt(n()) 
              ) %>% 
    kable()
```


## Generar nuevas variables 

Etiquetas ya puestas, el analisis se limitara hacer renombrar variables

Clases de variables: cognitivo  , condicion de la persona


- Educacion: memoria a corto plazo, atencion, nivel cognitivo y asistencias
- Salud: IMC, tamizaje(tratamiento promedio)

    - cognitivo:  `p[i]_c` i en c(1:4), mem_ct, aten, 
        - matematica, comunicacion en base 20
    - intermedia: asistencia, faltas, estas mutuamente excluyentes
    - condicion: peso, talla, imc, d_norm, d_sobr, tamiza_anem descarte, dcnamem  

Las variables excluidas estan implicitamente en otras

Variables relevantes: sexo, edad_mese, mem_ct, mem_cr_in, aten, aten_in, imc, tamiza_anem, 

```{r}
qw1 <- qw %>% 
    select(-nombre, -Distrito, -id, -faltas, -d_bajo, -d_snane) %>% 
    mutate(edad_mese = meses_t, grado = D,
           control = factor(ifelse(edad_mese < 144, 1, 0)),
           correctasT = p1_c + p2_c + p3_c + p4_c, # total de preguntas p correctas
           pregunT  = p1_c/p1_ + p2_c/p2_ + p3_c/p3_ + p4_c/p4_, # preguntas p totales aproximacion 
           ind_corre = correctasT/pregunT, # indice de preguntas p correctas
           prueba = (aten - mean(aten)) / sd(aten),
           mem_cp = (mem_ct - mean(mem_ct)) / sd(mem_ct)
    )
qw1 %>% # promedi de las varianzas
  group_by(control) %>% 
  summarise(pro_aten = mean(prueba),
            pro_mem_cp = mean(mem_cp))
var <- c('mem_ct', 'ate', 'matematica', 'comunicacion', 'asistencia', 'imc')

qw1 %>% 
  group_by(control) %>% 
  select(one_of(var)) %>% 
  summarise_all(funs(mean(., na.rm = T))) %>% tibble()


```

Diferencias significativas 



## tablas 

```{r}
qw1 %>% 
    select(sexo, edad_mese, grado, correctasT, ind_corre, everything()) %>% 
    group_by(grado, sexo) %>% 
    summarise(
        "promedio p1-p4" = mean(correctasT),
        "promedio indice p" = mean(ind_corre),
        "promedio atencion" = mean(aten),
        "promedio edad en meses" = mean(edad_mese)
        ) %>% 
    kable()
```



## Graficos(caja, histogramas, densidad, correlaciones, dispercion),


```{r}

qw1 %>% 
  mutate(control = factor(ifelse(edad_mese < 144,1 , 0 ))
         ) %>% 
    ggplot(aes(edad_mese, aten, color = control)) +
    geom_point(aes(shape = sexo), size = 5, alpha = .3) + theme_bw() + geom_smooth(se = F)
```