---
title: "QW"
author: "US"
output:
  bookdown::word_document2:
    fig_caption: yes
  pdf_document: default
  word_document: default
---


# La adaptacion en R 

- importar
- renombrar, etiquetas, 
- nuevas variables, por grupos
- tablas 
- stadistica descriptiva 
- graficos(caja, histogramas, densidad, correlaciones, dispercion),
- regresion, prediccion
- visualizacion de heterocedasticidad(aunque no vi la correcion de esta)
- comparacion de modelos

# El trabajo 

## Importar datos

```{r}
library(tidyverse)
library(knitr)
library(kableExtra)
haven::read_dta('dat/qw.dta') %>% 
    saveRDS('dat/qw.rds')
qw <- read_rds('dat/qw.rds')
options(kableExtra.auto_format = FALSE)
```
## Explorar Datos

Por lo que se desconoce las etiquetas de los distritos pero sirve para hacer comparaciones

```{r, result = 'asis'}
qw <- qw %>%
    mutate(sexo = factor(sexo, labels = c("Masculino", "Femenino")),
                    D = factor(D, labels = c('secundaria', "primaria")),
                    
                    ) %>% drop_na() 
qw %>% 
    group_by(Distrito, D, sexo ) %>% 
    summarise('N()' = n(), 
              Estudiante_Anemia = sum(d_cnane),
              Atencion = mean(aten), 
              Peso = mean(peso),
              Talla = mean(talla), 
              imc = mean(imc)
              ) %>% 
    kable()

qw %>% 
    group_by(D, sexo ) %>% 
    summarise('N()' = n(), 
              Estudiante_Anemia = sum(d_cnane),
              Atencion = mean(aten), 
              Peso = mean(peso),
              Talla = mean(talla)
              ) %>% 
    kable()
```


## Generar nuevas variables 

Etiquetas ya puestas, el analisis se limitara hacer renombrar variables

Clases de variables: cognitivo  , condicion de la persona

    - cognitivo:  `p[i]_c` i en c(1:4), mem_ct, aten, 
        - matematica, comunicacion en base 20
    - intermedia: asistencia faltas, estas mutuamente excluyentes
    - condicion: peso, talla, imc, d_norm, d_sobr, tamiza_anem descarte, dcnamem  

Las variables excluidas estan implicitamente en otras


```{r}
qw1 <- qw %>% 
    select(-nombre, -Distrito, -id, -faltas, -d_bajo, -d_snane) %>% 
    mutate(edad_mese = meses_t, grado = D,
           correctasT = p1_c + p2_c + p3_c + p4_c, # total de preguntas p correctas
           pregunT  = p1_c/p1_ + p2_c/p2_ + p3_c/p3_ + p4_c/p4_, # preguntas p totales aproximacion 
           ind_corre = correctasT/pregunT)   # indice de preguntas p correctas
```

## tablas 

```{r}
qw1 %>% 
    select(sexo, edad_mese, grado, correctasT, ind_corre, everything()) %>% 
    group_by(grado, sexo) %>% 
    summarise(
        "promedio p1-p4" = mean(correctasT),
        "promedio indice p" = mean(ind_corre),
        "promedio atencion" = mean(aten),
        "promedio edad en meses" = mean(edad_mese)
        ) %>% 
    kable()
```
    # suponnemos que la atencion es `y`

## stadistica descriptiva 

Usar el comando gather pero con las variables relevantes seleccionadas para no perder tiempo
gb, y summarise


## Graficos(caja, histogramas, densidad, correlaciones, dispercion),


```{r}




qw1 %>% mutate(control = factor(ifelse(edad_mese < 144,1 , 0 ))) %>% 
    ggplot(aes(edad_mese, aten, color = control)) +
    geom_point(aes(shape = sexo), size = 5, alpha = .5) + theme_bw() + geom_smooth(se = F)
```



## regresion, prediccion
## visualizacion de heterocedasticidad(aunque no vi la correcion de esta)
## comparacion de modelos
