---
title: "TERCERA PARTE DE COMANDOS A APLICAR"
author: "Manricon"
output:
  word_document:
    reference_docx: ref/ref.docx
  html_document:
    df_print: paged
  pdf_document: default
---
    
    ```{r setup, include=F}
knitr::opts_chunk$set(fig.pos = "H", # Fijar posicion de las figuras
                      echo = T, # si es FALSE Correr el codigo pero mostrarlo
                      message = F, # si es FALSE Mensajes omitidos
                      warning = F, # si es FALSE Advertencias omitidas
                      out.extra = "",
                      include = T, # si es FALSE
                      cache = F, #
                      results = "asis"
                      )
options(knitr.duplicate.label = "allow", # permitir Chunk names repetidos
        knitr.table.format = function() { # funcione de acuerdo a la salida del texto
            if (knitr::is_latex_output()) 'latex' else 'pandoc'
        }, digits = 1,
        kableExtra.auto_format = FALSE
)

```

# Clear all 

```{r clear}
rm(list = ls())
```

# Use 'path'

```{r use}
library(tidyverse)
haven::read_dta('dat/qw.dta') %>% # leer qw.dta
    saveRDS('dat/qw.rds') # guardar data .r
qw <- read_rds('dat/qw.rds') # leer qw.ds
```

# Limpieza de datos

Nombre de las variables de la data original `r names(qw)`


```{r drop-na}
qw %>% 
    select(p1:aten) %>% 
    drop_na() %>% #eliminamos los 'missing values'
    head(6) %>% 
    knitr::kable()
```

Se trabaja con estos datos:aten, sexo, tamiza_ane(nivel de hemoglobina), p3(planteamiento), p4(cancelacion de pares), IMCC, reasignando la como la base de datos `qw1`


```{r select}
qw1 <- qw %>% 
    drop_na() %>% 
  select(aten, sexo, tamiza_ane, p3, p4, imc) %>% 
  mutate(sexo = factor(sexo, labels = c("Masculino", "Femenino")))
qw1 %>% head(6) %>% knitr::kable()
```


Descripcion de las variables

```{r resumen}
summary(qw1) %>% #resumen
  knitr::kable()

```

## Atencion



```{r H_atencion}
qw1 %>% 
  ggplot(aes(aten)) +
  geom_histogram(aes(y = ..density.. ), fill = "#00AFBB", color = "white") +
  geom_density(size = 2, color = "#D8DA9E")  +
  theme_minimal() +
  labs(x = "Atencion de los estudiantes", 
       caption = "Datos: QW.dta")
```

## Nivel de Hemoglobina

```{r H-Hemoglobina}
qw1 %>% 
  ggplot(aes(tamiza_ane)) +
  geom_histogram(aes(y = ..density.. ), fill = "#00AFBB", color = "white") +
  geom_density(size = 2, color = "#D8DA9E")  +
  theme_minimal() +
  labs(x = "Hemoglobina de los estudiantes", 
       caption = "Datos: QW.dta")
```

# Diagrama de caja y violin

## Atencion

```{r box_aten}
qw1 %>% 
  ggplot(aes(aten)) +
  geom_boxplot(color = "blue", fill = "steelblue") +scale_color_brewer(palette  = "Dark2") +
  theme_minimal()   +
  labs(x = "Atencion de los estudiantes", 
       caption = "Datos: QW.dta")
```

## Hemoglobina


```{r box_hemo}
qw1 %>% 
  ggplot(aes(tamiza_ane)) +
  geom_boxplot(color = "blue", fill = "steelblue") +scale_color_brewer(palette  = "Dark2") +
  theme_minimal()   +
  labs(x = "Hemoglobina de los estudiantes", 
       caption = "Datos: QW.dta")
```

# correlaciones

```{r corr}
library(GGally)
ggpairs(qw1) + theme_minimal()
```

# Estimacion

## Modelo 1

```{r est1}
library(broom)
model <- aten ~ sexo + tamiza_ane + p3 + p4 +imc #definimos el modelo

est1 <- lm(model, data = qw1)
tidy(est1) %>% 
  knitr::kable()
```

Extraccion del modelo

```{r eq1}
library(equatiomatic)
extract_eq(est1)
extract_eq(est1, use_coefs = T)
```

## Modelo 2 

```{r est2}
qw1 <- qw1 %>% 
  mutate(tamiza_ane = tamiza_ane/12)
model <- aten ~ sexo + tamiza_ane + p3 + p4 +imc
est2 <- lm(model, data = qw1)
tidy(est1) %>% 
  knitr::kable()
```

Extraccion del modelo

```{r eq2}

extract_eq(est2)
extract_eq(est2, use_coefs = T)
```


# Normalidad de los residuos 

Del ultimo modelo

```{r residuos}
qw1$residuals.est2 <- residuals( est2 ) # residuos
qw1$rstudent.est2 <- rstudent( est2 ) # residuos estudentizados
```

Normalidad de residuos 

```{r sha}
sha <- shapiro.test(qw1$rstudent.est2)
sha
```

No hay normalidad de residuos 


# Multicolineadlidad 

```{r vif}
library(caret)
car::vif(est1)
```

# Estimacion robusta

```{r est3}
library(MASS)
est3 <-  rlm(model, data = qw1)
tidy(est3) %>% knitr::kable()
```

# Modelos juntos

```{r all}
stargazer::stargazer(est1, est2, est3, type = "latex", header = F, title = "Todos los modelos")

```



