---
title: "Datos"
author: "La manada-02"
date: "5/13/2020"
output:
  pdf_document: default
  word_document: default
---

```{r setup, include=FALSE}
knitr::opts_chunk$set(echo = TRUE, warning = F, message = F)
```

# Resumen del do file

- Importar datos
- Renombrar variables
- Agregar etiquetas
- Generar nuevas variables
- Estadistica descriptiva
- Regresion lineal
- Graficos
    - Histogramas
    - Distribucion de densidad
    - Scatter plot (graficos de dispersion)


# Datos

Economic Labor Market Panel Survey (ELMPS), para los paises (en ingles):
Egypt, Arab Rep. desde 1998 hasta el 2006. 

El diccionario de los datos esta disponible en https://catalog.ihsn.org/index.php/catalog/5869/data-dictionary/F9?file_name=elmps%202012%20comptbl%2088_12%20v2.1



# Importar datos

Usamos la libreria `haven` para importar datos de Stata en `R`, asi tambien como `tidiverse` para la manipulacion de datos y usar el acortador de ` %>% `^[En terminos sencillo significa que una vez realizado un proceso pasas al siguiente paso con la data generada] para simplificar las funciones, ademas de guardar la data para guardar memoria (41mb) en la pc con el comando base `saveRds`, para luego leer la base de datos Rds (3mb) con el comando `readRds` y asignar el identificador del data frame como *panel*.


```{r}
rm(list = ls())
library(haven)
library(tidyverse)
# qw <- read_dta("tarea/qw.dta")
read_dta("tarea/ELMPS Panel data models.dta") %>%  #esta base de datos pesa 41.4mb
    saveRDS("tarea/panel.rds") #asi que se guarda como data R se reduce a 3 mb
panel <- readRDS("tarea/panel.rds")
```

# Renombrar variables

Como las columnas estan en ingles necesitamos actualizarla a espaniol, usando el commando `rename` guiandonos del diccionario presentado anteriormente.


```{r}

panel1 <- panel %>%  
    rename( # renombrar variables
        anio = round, # anio de la encuesta
        id = indid, #identificador de persona
        id_casa = hhid, #identificador del hogar
        edad = age, # Edad de la persona
        grado_acad10 = educ2, #grado academico edad >= 10
        grado_acad6 = educlvl, #grado academico edad >= 6 
        anios_de_escuela = yrschl, # anios en la escuela
        anio_primer_trabajo = yrjob1, # yrjob1 == job1_y ano de inicio trabajo
        anios_trabajo_1_tra = job1_01, # anios trabajando en su primer empleo
        sector_01 = job1_05 # sector del primer empleo
        )
```

# Agregar etiquetas

De igual manera actualizamos las etiquetas de la base de datos con el paquete `expess`, 

```{r}
library(expss) # cambiar etiquetas
panel1 <- panel1 %>% 
    apply_labels( # comando de asiganacion y cambio de etiquetas
        anio = "anio de la encuesta" # etiqueta para anio
        )
```

# Generar nuevas variables y conservar variables importantes

Como son datos laborales nos centraremos en la experiencia total de la persona encuestada y alguna otra variable *falta contenido aqui(agregar algo)*, para la presentacion de los datos  finales se seleccionara variables relevantes con el comando `select`.

```{r}
# en el documento de referencia se compara el censo y la 
# panel1 <- panel1 %>%  esperar la confirmacion de la manada
#     experiencia
```

# Data final 

```{r}
glimpse(panel1)
```



# Estadistica descriptiva

# Regresion lineal
# Graficos


